【裁判字號】    95,上訴,2328
【裁判日期】    951128
【裁判案由】    毒品危害防制條例
【裁判全文】
臺灣高等法院臺中分院刑事判決        95年度上訴字第2328號
上  訴  人  臺灣彰化地方法院檢察署檢察官
被      告  乙○○
                      號（現另案於臺灣嘉義監獄執行中）
上列上訴人因毒品危害防制條例案件，不服臺灣彰化地方法院95
年度訴字第1212號中華民國95年8月25日第一審判決 （起訴案號
：臺灣彰化地方法院檢察署95年度毒偵字第2282、2531號；移送
併辦案號：臺灣彰化地方法院檢察署95年度毒偵字第2679、2909
號），提起上訴，本院判決如下：
    主      文
上訴駁回。
    事實及理由
一、本案經本院審理結果，認除補充被告於本院自白犯罪，及後
    述部分外，其餘第一審判決認事用法及量刑均無不當，應予
    維持，並引用第一審判決書記載之事實、證據及理由（如附
    件）。
二、被告於本院審理時雖自白於 95年6月30日亦有施用毒品犯行
    云云，惟按被告或共犯之自白，不得作為有罪判決之唯一證
    據，仍應調查其他必要之證據，以察其是否與事實相符，刑
    事訴訟法第156條第2項定有明文。本件被告於原審審理時供
    稱其最後施用第1、2級毒品之時間均為 95年6月28日，與其
    於本院審理時之上開自白已有不同，又被告有關上開於95年
    6月30 日亦有施用毒品犯行之自白，查無其他積極證據足以
    佐證，自不能以其此部分前後不同之自白，認定其有此部分
    （即95年6月28日以後至95年6月30日間）之犯行，附此敘明
    。
三、公訴人上訴意旨略以：原審判決後，被告又於 95年7月20日
    ，分別另有施用第1、2級毒品犯行（95年度毒偵字第3497號
    移送併辦部分），與原審認定之施用第1、2級毒品犯行，分
    別具有集合犯之實質上 1罪關係，原審未及依集合犯論罪科
    刑，因而上訴云云。惟按94年2月2日修正公布之刑法業於95
    年7月1日施行，上開新修正刑法已刪除第56條連續犯之規定
    ，部分之數行為，發生在新法施行前者，新法施行後，該部
    分適用最有利於行為人之法律，其中部分之一行為或數行為
    ，發生在新法施行後者，該部分不能論以連續犯（最高法院
    95年第8次刑事庭會議決議參照） 。被告經本院認定之上開
    分別連續施用第1、2級毒品之行為，係在上開新修正刑法前
    ，而上開移送併辦所指 95年7月20日犯行係在上開新修正刑
    法後，依上開說明，各不能認係連續犯，其在上開新修正刑
    法前後所為犯行，與刑法修正前所為犯行，顯各係獨立之數
    行為，不能認係實質上 1行為，應認其各犯意不同、行為互
    異。公訴人以其係集合犯之實質上 1罪為由上訴，為無理由
    ，應予駁回。上開95年度毒偵字第3497號移送併辦部分，應
    由檢察官另為處理。
據上論結，應依刑事訴訟法第368條，判決如主文。
本案經檢察官甲○○到庭執行職務。
中    華    民    國    95    年    11    月    28    日
              刑事第九庭  審判長法  官  陳  筱  珮
                                法  官  趙  春  碧
                                法  官  余  仕  明
上列正本證明與原本無異。
如不服本判決應於收受送達後十日內向本院提出上訴書狀，其未
敘述上訴之理由者並得於提起上訴後十日內向本院補提理由書（
均須按他造當事人之人數附繕本）。
                                書記官  林  玉  惠
中    華    民    國    95    年    11    月    30    日
                                                      Ｒ


司法院資訊處製作；財團法人民間司法改革基金會備份。
